臺灣新北地方法院刑事判決
111年度審訴字第957號
公  訴  人  臺灣新北地方檢察署檢察官
被      告  柯郁晧




上列被告因詐欺案件，經檢察官提起公訴（111 年度偵字第1696
9 號），本院判決如下：
    主  文
柯郁晧共同犯三人以上共同冒用公務員名義詐欺取財罪，處有期
徒刑壹年肆月。
    事實及理由
壹、查被告柯郁晧所犯係死刑、無期徒刑、最輕本刑為3 年以上
    有期徒刑以外之罪，其於準備程序就被訴事實為有罪之陳述
    ，經告知簡式審判程序之旨，並聽取其與檢察官之意見後，
    本院認無不得或不宜改依簡式審判程序進行之處，爰依刑事
    訴訟法第273 條之1 第1 項、第284 條之1 之規定，裁定進
    行簡式審判程序。
貳、本案犯罪事實、證據及應適用之法條，除下列事項應予更正
    、補充外，餘均引用附件即檢察官起訴書之記載：
一、附件各欄所載之「曾彩蕙」，皆應更正為「曹彩蕙」。
二、補充「被告柯郁晧於111 年8 月25日本院準備程序及審理時
    之自白（參本院卷附當日各該筆錄）」為證據。
叁、審酌被告於案發時正值青壯之齡，未見有何智識低下或肢體
    缺損之情狀，竟不思付出自身勞力或技藝，循合法途徑獲取
    生活所需財物，反而參加本件詐騙集團，共同對告訴人曹彩
    蕙施用詐術並騙取金錢，造成告訴人之財產受有損害，所為
    甚為不該，兼衡被告在本件犯行中所扮演之角色及參與犯罪
    之程度（係依指示出面收取、交付詐騙款項之人），犯後始
    終坦承犯行，態度勉可，但迄今未能與告訴人達成和解或成
    立調解，亦未獲取告訴人之諒解，暨被告之素行、教育程度
    、職業、家庭經濟與生活狀況，以及其犯罪之動機、目的、
    手段等一切情狀，量處如主文所示之刑，以資處罰。
肆、查被告擔任本件詐騙集團收取款項之角色即「車手」，其雖
    有依指示收取告訴人之款項等行為，然尚無確切事證顯示其
    為本件犯行之主導者，衡情應無藉此取得全部或大部分詐騙
    款項之可能，且據卷證內容顯示，被告從事前述「車手」行
    為，尚未實際取得報酬即為警查獲，故本院不予宣告沒收其
    犯罪所得。
伍、本判決係依刑事訴訟法第310 條之2 及第454 條所製作之簡
    化判決，依法僅需記載犯罪事實、證據名稱及應適用之法條
    ，並得以簡略方式為之，如認定之犯罪事實、證據及應適用
    之法條，與檢察官起訴書之記載相同者，得引用之，附此敘
    明。
據上論斷，應依刑事訴訟法第273 條之1 第1 項、第299 條第1
項前段、第310 條之2 、第454 條（本件依刑事判決精簡原則，
僅記載程序法條文），判決如主文。
本案經檢察官吳子新偵查起訴，由檢察官陳炎辰到庭執行公訴。
中　　華　　民　　國    111   年 　  9  　月 　 20  　日
                 刑事第二十四庭  法  官　李俊彥   
以上正本證明與原本無異。
如不服本判決，應於判決送達後20日內敘明上訴理由，向本院提
出上訴狀（應附繕本），上訴於臺灣高等法院。其未敘述上訴理
由者，應於上訴期間屆滿後20日內向本院補提理由書「切勿逕送
上級法院」。
                                 書記官  林慈恩
中　　華　　民　　國　  111 　年　   9    月    20    日
附錄本判決論罪之法律條文：
中華民國刑法第339 條之4
犯第339 條詐欺罪而有下列情形之一者，處1 年以上7 年以下有
期徒刑，得併科1 百萬元以下罰金：
一、冒用政府機關或公務員名義犯之。
二、三人以上共同犯之。
三、以廣播電視、電子通訊、網際網路或其他媒體等傳播工具，
    對公眾散布而犯之。
前項之未遂犯罰之。
--------------------------------------------------------
附件：
臺灣新北地方檢察署檢察官起訴書
                                    111年度偵字第16969號
　　被　　　告　柯郁晧  男　38歲（民國00年0月0日生）
　　　　　　　　　　　　住○○市○○區○○路000巷00弄00號4樓
                       （現另案於法務部○○○○○○○執行中）
　　　　　　　　　　　　國民身分證統一編號：Z000000000號
上列被告因詐欺案件，已經偵查終結，認應提起公訴，茲將犯罪
事實及證據並所犯法條分敘如下：
　　　　犯罪事實
一、柯郁晧透過真實姓名年籍不詳，綽號「阿新」之友人介紹，
    於民國110年12月中旬起，以取款金額百分之3至5作為報酬
    ，加入「阿新」及其上游真實姓名年籍不詳，暱稱「老闆」
    之人所屬詐欺集團擔任取款車手，竟與該詐欺集團成員共同
    意圖為自己不法所有，基於三人以上冒用公務員名義共犯詐
    欺取財之犯意聯絡，由不詳詐欺集團成員於110年12月30日1
    0時許，冒充健保局人員撥打電話向曾彩蕙佯稱：健保被盜
    用，帳戶可能遭人盜用涉及刑案，會有法院派人來調查及凍
    結帳戶，需要將銀行裡的錢領出來處理等語，致曾彩蕙陷於
    錯誤，先於同日13時30分許，前往新北市○○區○○路0段000號
    臺灣銀行中和分行臨櫃提領新臺幣(下同)30萬元、自動櫃員
    機提領15萬元，再於同日15時15分許，在曾彩蕙位於新北市
    中和區景安路(完整地址詳卷)住處樓下，將現金45萬元交付
    依「老闆」指示前來取款之柯郁晧。柯郁晧再依「老闆」指
    示，於同日18時許，將前開詐得之款項放在新北市板橋區介
    壽公園男公廁內，由不詳上游取走。嗣曾彩蕙發覺受騙，報
    警處理，始循線查悉上情。
二、案經曾彩蕙訴由新北市政府警察局中和分局報告偵辦。
　　　　證據並所犯法條
一、證據清單及待證事實：
編號 證據名稱 待證事實 1 被告柯郁晧於警詢及偵查中之自白 被告於上開時地依上游「老闆」指示前往向告訴人曾彩蕙收款。 2 告訴人曾彩蕙於警詢之指訴 告訴人於上開時間，受上開詐術欺騙而陷於錯誤，於上開時地提領45萬元後交付被告。 3 證人陳麒安於警詢之證述 被告為不知情之證人前男友李東林之友人，110年12月30日21時14分許監視器畫面顯示為李東林騎乘證人所有車牌號碼000-0000號普通重型機車搭載被告。 4 監視器錄影光碟1片及翻拍照片8張 被告於上開時地前往告訴人上址居所取款。 
二、核被告所為，係犯刑法第339條之4第1項第1、2款之三人以
    上冒用公務員名義犯詐欺取財罪嫌。其與「老闆」及其所屬
    詐欺集團成員間，有犯意之聯絡及行為之分擔，請依共同正
    犯論處。
三、依刑事訴訟法第251條第1項提起公訴。
　　此　致
臺灣新北地方法院
中　　華　　民　　國　 111　　年　　7 　　月　　20　　日
　　　　　　　　　　　　　檢　察　官　吳子新